---
title: "범주형 변수"
author: "SonJiwoo"
date: 2020-05-31T20:16:14-05:00
categories: ["R"]
tags: ["R Markdown", "plot", "regression"]
---

```{r setup, include=FALSE}
knitr::opts_chunk$set(collapse = TRUE)
```

# Factor Analyisis
요인 분석
대표적인 예시로는 심리학의 성격 5요인 분석이 있다. 과거 Cattell은 성격을 16가지의 성격으로 분류하였는데,
현대심리학에서는 FA를 활용하여 5개 성격 요인으로 구분하고 있다.
참고로, 그 다섯가지 성격은 외향성(Extraversion), 신경증(Neuroticism), 성실성(Conscientiousness), 원만성(Agreeableness), 개방성(Openness to Experience)으로 구성되어 있다.

# FA와 PCA의 차이
FA는 공분산 위주의 분석이며, PCA는 분산 위주의 분석이라고 생각하면 된다.
이때 PCA는 수학적으로는 유의미한 접근이나 현실적인 해석에 있어서는 접근이 어렵다.
하지만, FA의 경우는 하나의 Factor를 다양한 변수들의 조합으로 구성하는 것이기 때문에 해석적인 측면에 있어서 우위를 갖는다.
일반적으로 PCA를 통해 scree plot을 그려보고, 주성분의 갯수를 파악한 후에 FA를 실시한다.

# FAMD Factor Anaylsis of Mixed Data
데이터에는 질적인 정보를 담고 있는 데이터와, 양적인 정보를 담고 있는 데이터가 있다.
쉽게 말해, 명목형 변수가 있고, 숫자형 변수가 있다. 그런데 이 둘을 동일한 것으로 간주하여 FA를 하면 문제가 발생할 수 있기 때문에, 다양한 방법들이 제시되어 있고, 그 중 대표적으로는 FAMD가 있다.
FAMD는 Factor Analysis of Mixed Data의 약자이다. FAMD 외에 다른 내용들에 대해 구체적으로 살펴보고자 한다면 아래의 링크를 참고하도록 하자.
참고자료: <http://www.sthda.com/english/wiki/factoextra-r-package-easy-multivariate-data-analyses-and-elegant-visualization>

R코드 예시 (출처: https://rpkgs.datanovia.com/factoextra/reference/fviz_famd.html)
```{r}
# Compute FAMD
library("FactoMineR")
library(factoextra)
data(wine)
res.famd <- FAMD(wine[,c(1,2, 16, 22, 29, 28, 30,31)], graph = FALSE)

# Eigenvalues/variances of dimensions
fviz_screeplot(res.famd)

# Graph of variables
fviz_famd_var(res.famd)

# Quantitative variables
fviz_famd_var(res.famd, "quanti.var", repel = TRUE, col.var = "black")

# Qualitative variables
fviz_famd_var(res.famd, "quali.var", col.var = "black")

# Graph of individuals colored by cos2
fviz_famd_ind(res.famd, col.ind = "cos2",
  gradient.cols = c("#00AFBB", "#E7B800", "#FC4E07"),
  repel = TRUE)
```